【裁判字號】    90,易,1239
【裁判日期】    900807
【裁判案由】    竊盜
【裁判全文】
臺灣臺北地方法院刑事判決                            九十年易字第一二三九號
    公  訴  人  臺灣臺北地方法院檢察署檢察官
    被      告  乙○○
右列被告因竊盜案件，經檢察官提起公訴（九十年度偵字第八三○六號），本院判決
如左：
    主    文
乙○○共同連續攜帶兇器竊盜，處有期徒刑捌月。
螺絲起子壹把沒收。
    事    實
一、乙○○與年籍、姓名均不詳綽號「阿仁」之成年男子，共同基於意圖為自己不法
    所有之概括犯意聯絡；於民國九十年四月三日凌晨四時四十分，在台北縣新店市
    ○○路四○○巷之停車場內，由綽號「阿仁」之成年男子拾起地上之石塊砸毀甲○○所有，車號ＤＮ—七五五二號自用小客車之車窗，足以生損害於甲○○，再
    由綽號「阿仁」之成年男子以所攜帶己有客觀上足以危害他人生命、身體安全之
    螺絲起子一把為行竊工具，竊取車內之ＪＶＣ音響一台、ＣＤ換片箱一台、相機
    一台、回數票六張，而乙○○則在車外接應；稍後，二人再以相同之手法，砸毀
    丙○○所有，車號ＤＪ—五五八五號自用小客車車窗，足以生損害於丙○○，竊
    取車內之ＡＬＰＩＮＥ音響主機一台、ＣＤ換片箱一台、新台幣三百六十三元。
    嗣經路人報警查獲上情。
二、案經甲○○、丙○○訴由臺北縣警察局新店分局報請臺灣臺北地方法院檢察署檢
    察官偵查起訴。
    理    由
一、右揭犯罪事實，迭據被告乙○○於警訊時及偵審中坦承不諱，核與被害人甲○○
    、丙○○於警訊時指訴之情節相符；此外，並有贓物認領保管單二紙附卷可稽；
    按被告之自白，非出於強暴、脅迫、利誘、詐欺、違法羈押或其他不正之方法，
    且與事實相符者，得為證據」「被告之自白，不得作為有罪判決之唯一證據，仍
    應調查其他必要之證據，以察其是否與事實相符。」刑事訴訟法第一百五十六條
    第一項、第二項分別定有明文；本院依（一）被害人甲○○、丙○○於警訊時之
    指訴；（二）目前汽車上之ＣＤ音響多以螺絲固定於車內，若不使用工具，難以
    取出，被告乙○○自陳綽號「阿仁」之成年男子以螺絲子一把拆解取出ＣＤ音響
    ，並不違背一般之經驗法則；（三）被害人甲○○及丙○○所立具之贓物認保管
    單二紙等補強證據，足資擔保被告乙○○於警訊中及偵審中就前開犯罪事實所為
    之任意性自白具有相當程度之真實性，而使本院確信被告乙○○前述自白之犯罪
    事實確屬真實。本件事證明確，被告之犯行洵堪認定。
二、按刑法第三百二十一條第一項第三款攜帶兇器竊盜罪，係以行為人攜帶兇器竊盜
    為其加重條件，此所謂兇器，其種類並無限制，凡客觀上足對人之生命、身體、
    安全構成威脅，具有危險性之兇器均屬之，且祇須行竊時攜帶此種具有危險性之
    兇器為已足，並不攜帶之初有行兇之意圖為必要。螺絲起子為足以殺傷人生命、
    身體之器械，顯為具有危險性之兇器，最高法院七十九年臺上字第五二五三號判
    例可資參照。核被告乙○○與年籍、姓名均不詳綽號「阿仁」之成年男子攜帶客
    觀上足以危害他人生命、身體安全之螺絲起子一把砸毀車窗行竊之行為，係犯刑
    法第三百五十四條毀損器物罪、第三百二十一條第一項第三款加重竊盜罪。被告
    砸毀車窗之目的在偷竊車內之財物，所犯上開二罪，有方法結果之牽連關係，應
    從一重之加重竊盜罪論處。被告與年籍、姓名均不詳綽號「阿仁」之成年男子就
    上揭犯行，有犯意之聯絡及行為之分擔，皆為共同正犯。又被告上開二次犯行，
    時間緊接，方法相同，觸犯構成要件相同之罪名，顯係基於概括犯意為之，依連
    續犯規定論以一罪，並依法加重其刑。爰審酌被告犯罪動機、目的、手段、品行
    、智識程度、所生危害、所得財物之價值暨被告犯罪後之態度良好等一切情狀，
    量處如主文所示之刑，以資懲惕。又年籍、姓名均不詳綽號「阿仁」之男子攜帶
    用以行竊時所用之螺絲起子一把，係供犯罪所用，且屬綽號「阿仁」之男子所有
    ，業據被告供明在卷，雖未經扣案，因無其他證據足資證明業已滅失，爰併依法
    宣告沒收。
據上論斷，應依刑事訴訟法第二百九十九條第一項前段，刑法第二十八條、第五十六
條、第三百五十四條、第三百二十一條第一項第三款、第五十五條、第三十八條第一
項第二款，罰金罰鍰提高標準條例第一條前段，判決如主文。
本案經檢察官黃久真到庭執行職務
中      華      民      國      九  十      年    八      月      七    日
                                      臺灣臺北地方法院刑事第六庭
                                          法  官    梁耀鑌
右正本證明與原本無異。
如不服本判決，應於判決送達後十日內，向本院提出上訴狀（應抄附繕本）。告訴人
或被害人如對於本判決不服者，應具備理由請求檢察官上訴，其上訴期間之計算係以
檢察官收受判決正本之日期為準。
                                          書記官    謝志偉
中      華      民      國      九  十      年    八      月      八    日
附錄本案論罪科刑法條全文
刑法第三百二十一條
犯竊盜罪而有左列情形之一者，處六月以上五年以下有期徒刑：
一  於夜間侵入住宅或有人居住之建築物、船艦，或隱匿其內而犯之者。
二  毀越門扇、牆垣或其他安全設備而犯之者。
三  攜帶兇器而犯之者。
四  結夥三人以上而犯之者。
五  乘火災、水災或其他災害之際而犯之者。
六  在車站或埠頭而犯之者。
前項之未遂罰之。
刑法第三百五十四條
毀棄、損壞前二條以外之他人之物，或令致不堪用，足以生損害於公眾或他人者，處
二年以下有期徒刑、拘役或五百元以下罰金。


司法院資訊處製作；財團法人民間司法改革基金會備份。
